# 求助新租赁下借款利率的计算

提问人：GingLF 时间：2020-10-13 14:33:06
新租赁准则下，一家公司按照一年期人行贷款利率4.35%确定折现率，那么，半年的折现率可以直接4.35%/2计算么，还是需要按照（1+4.35%）^0.5-1，为什么

回答人：chenyiwei
首先，贴现率应当是适用于承租人的增资借款利率，不应简单套用基准利率或者LPR。
其次，如果每半年支付一次租金，理论上半年期的利率应采用【（1+年利率）^(1/2)-1】确定。如果涉及的影响不重大的，也可以简化为【年利率/2】，但后一种做法在按每半年进行一次实际利率法摊销测算的情况下会导致产生尾差。